臺灣高雄地方法院行政訴訟判決
110年度交字第578號
原      告  蕭榮    


被      告  高雄市政府交通局

代  表  人  張淑娟  
上列當事人間交通裁決事件，原告不服被告民國110年12月15日
高市交裁字第ZDB356086號裁決，提起行政訴訟，本院判決如下
：
    主  文
原告之訴駁回。
訴訟費用新臺幣參佰元由原告負擔。
    事實及理由
一、程序事項：本件為交通裁決事件，依兩造所述各節及卷內資
    料所示，本件事證已臻明確，本院認無經言詞辯論之必要，
    爰依行政訴訟法第237條之7之規定，不經言詞辯論而為判決
    。
二、事實概要：原告駕駛其所有之BAN-9350號自用小客車（下稱
    系爭車輛）於110年8月27日16時32分在國道一號南向272.8
    公里處，因「汽車行駛於高速公路前座乘客未依規定繫安全
    帶（一人）」交通違規，經內政部警政署國道公路警察局第
    四公路警察大隊新營分隊（下稱舉發機關）警員依採證相片
    逕行舉發，填掣國道警交字第ZEA219025號舉發違反道路交
    通管理事件通知單（下稱舉發通知單），舉發通知單郵寄原
    告戶籍地址，完成送達。原告不服舉發，提出陳述並申請裁
    決，被告洵依據道路交通管理處罰條例（下稱處罰條例）第
    31條第2項暨違反道路交通管理事件統一裁罰基準及處理細
    則（下稱處理細則）第45條規定，於110年12月15日開立高
    市交裁字第32-ZDB356086號裁決書（下稱原處分）裁處原告
    「罰鍰新臺幣（下同）3,000元整」。原告不服，遂提起行
    政訴訟。
三、原告主張：原告於事實概要欄所載時地駕駛系爭車輛行經被
    告所述違規地點時，確有依法繫上安全帶，此有舉發照片之
    安全帶影像可證，且原告系爭車輛係檢驗合格之車輛，設有
    安全帶繫扣，不能以舉發照片未照到繫扣，即稱原告未繫上
    安全帶，否則照片未照到座椅，是否也稱系爭車輛未設有座
    椅。是以原處分認事用法顯有錯誤等語，並聲明：原處分撤
    銷。
四、被告則以：原告之無歸事實有內政部警政署國道公路警察局
    第四公路警察大隊111年3月15日國道警四交字第1114701433
    號函、110年11月9日國道警四交字第1104703558號函及採證
    照片（原始檔）附卷可稽。故原告之違規事實，洵堪認定。
    原告雖辯稱「檢附影印紅單照片放大一張，處分有誤」，惟
    經放大檢視採證照片（原始檔）可見:前座駕駛穿著白色上
    衣，其左肩至右側並無長條形色塊遮擋其上衣，亦無安全帶
    壓痕。故依前揭說明，足認原告並未繫安全帶，其行為顯已
    違反汽車駕駛人及乘客繫安全帶實施及宣導辦法第3 條第1
    項第3款「安全帶之帶扣應確實緊扣，安全帶無扭曲或反轉
    ，鬆緊度保持適宜；腰部安全帶置於腰部以下，肩部安全帶
    固定位置應依個人調整，避免安全帶纏繞經過頸部，且應置
    手臂上端以上」之規定，至為灼然是原告於前揭時間、地點
    既有「汽車行駛於高速公路汽車駕駛人未依規定繫安全帶（
    一人）」之違規行為，被告據以裁處，洵無不合等語，資為
    抗辯，並答辯聲明：原告之訴駁回。
五、本院之判斷：　　
　㈠按處罰條例第7條之2第1項第7款及第2項第10款規定：「汽車
    駕駛人之行為有經以科學儀器取得證據資料證明其行為違規
    ，當場不能或不宜攔截製單舉發者，得逕行舉發。前項第7
    款之科學儀器應採固定式，並定期於網站公布其設置地點。
    但汽車駕駛人之行為屬下列情形之一者，不在此限：……十、
    汽車駕駛人或乘客未依規定繫安全帶。」次按處罰條例第31
    條第1、2項規定略以：「汽車行駛於道路上，其駕駛人、前
    座或小型車後座乘客未依規定繫安全帶者，處駕駛人新臺幣
    1,500元罰鍰。」、「汽車行駛於高速公路或快速公路違反
    前項規定者，處駕駛人新臺幣3,000元以上6,000元以下罰鍰
    。」及汽車駕駛人及乘客繫安全帶實施及宣導辦法第3 條第
    1項第3款規定：「汽車行駛於道路上，其汽車駕駛人、前座
    或小型車後座乘客，應依下列規定使用安全帶：…三、安全
    帶之帶扣應確實緊扣，安全帶無扭曲或反轉，鬆緊度保持適
    宜；腰部安全帶置於腰部以下，肩部安全帶固定位置應依個
    人調整，避免安全帶纏繞經過頸部，且應置手臂上端以上」
    ，合先敘明。
  ㈡經查，原告有事實概要欄所載「汽車行駛於高速公路前座乘
    客未依規定繫安全帶（一人）」之交通違規，業據被告提出
    舉發通知單、內政部警政署國道公路警察局第四公路警察大
    隊111年3月15日國道警四交字第1114701433號函、110年11
    月9日國道警四交字第1104703558號函及採證照片（原始檔
    ）（含原告110年9月30日陳述單）等影本各乙份為證，經核
    無誤，堪以認定。
  ㈢原告雖以前詞主張未有本件違規行為，然汽車駕駛人及乘客
    繫安全帶實施及宣導辦法第3 條第1項第3款規定「安全帶之
    帶扣應確實緊扣，安全帶無扭曲或反轉，鬆緊度保持適宜；
    腰部安全帶置於腰部以下，肩部安全帶固定位置應依個人調
    整，避免安全帶纏繞經過頸部，且應置手臂上端以上」，而
    檢視採證照片內容，前座駕駛穿著白色上衣，其左肩至右側
    並無長條形色塊遮擋其上衣，亦無安全帶壓痕。故依前揭說
    明，足認原告並未繫安全帶。原告雖主張其有使用安全帶，
    但未能舉證以實其說，自不足採信。又
六、綜上所述，原告於上揭時、地，駕駛系爭車輛，未依法繫上
    安全帶，洵堪認定。被告所為原處分，於法並無違誤。原告
    猶執前詞，訴請判決如其聲明所示，為無理由，應予駁回。
七、本件判決基礎已臻明確，兩造其餘之攻擊防禦方法及訴訟資
    料經本院斟酌後，核與判決不生影響，無一一論述之必要，
    併予敘明。
八、本件第一審裁判費為300元，應由原告負擔，爰確定第一審
    訴訟費用額如主文第2項所示。
據上論結，本件原告之訴為無理由，依行政訴訟法第237條之7、
第237條之8第1項、第237條之9第1項、第236條、第98條第1項本
文，判決如主文。
中    華    民    國   111    年    10     月   14    日
                  行政訴訟庭  法  官  吳文婷
上為正本係照原本作成。
如不服本判決，應於判決送達後20日內，向本院提出上訴狀並表
明上訴理由（原判決所違背之法令及其具體內容或依訴訟資料可
認為原判決有違背法令之具體事實），其未載明上訴理由者，應
於提出上訴後20日內向本院補提理由書（上訴狀及上訴理由書均
須按他造人數附繕本，如未按期補提上訴理由書，則逕予駁回上
訴），並應繳納上訴裁判費新臺幣750元。
中　　華　　民　　國　　111 　年　　10　　月　　14　　日
　　　　　　　　　　　　　　　書記官　洪嘉慧